---
title: "Zadanie 1"
author: "Szymon Janowski"
date: "31 10 2020"
output: html_document
---

```{r, setup, include=FALSE}
knitr::opts_chunk$set(
  warning = FALSE, error = FALSE
)
```

## Wczytanie danych z cache'owaniem
Do cache'owania wykorzystany zosta&#322; parametr *cache* ustawiony na warto&#347;&#263; *TRUE* w bloku kodu.

```{r loading_data, cache=TRUE}
library(EDAWR)
library(dplyr)
library(knitr)

# Number of tuberculosis cases
knitr::kable(head(tb))
```

## Prezentacja podsumowania danych w zbiorze

```{r summary}
knitr::kable(summary(tb))
```

## Prezentacja liczby zachorowa&#324; z podzia&#322;em na p&#322;e&#263;

```{r groupby}
df_gsex <- tb %>%
  group_by(sex) %>%
  summarise_at(vars(child, adult, elderly), funs(sum), na.rm=TRUE)
df_gsex$sum <- rowSums(df_gsex[,c("child", "adult", "elderly")])
knitr::kable(df_gsex[, c("sex","sum")])
  
```

## Prezentacja danych dla dzieci, doros&#322;ych i os&#243;b starszych w kolejnych latach

```{r groupby2}
df_gyear <- tb %>%
  group_by(year) %>%
  summarise_at(vars(child, adult, elderly), funs(sum), na.rm=TRUE)
matplot(df_gyear$year, df_gyear[,c("child", "adult", "elderly")], type = c("b"), pch=1, col = 1:3, xlab="Year", ylab="Number of cases")
legend("topleft", legend = cbind("child", "adult", "elderly"), col=1:3, pch=1)
```

## Prezentacja wykres&#243;w zachorowa&#324; w kolejnych latach dla poszczeg&#243;lnych kraj&#243;w

```{r groupby3}
df_gcountry_year <- tb %>%
  group_by(country, year) %>%
  summarise_at(vars(child, adult, elderly), funs(sum), na.rm=TRUE)
df_gcountry_year$sum <- rowSums(df_gcountry_year[,c("child", "adult", "elderly")])

# All countries
countries <- unique(df_gcountry_year$country)
length(countries)

```
```{r groupby4}
color=1
for(i in countries){
  df_temp <- df_gcountry_year %>%
    filter(country == i) %>%
    select(c("country", "year", "sum"))
  matplot(df_temp$year, df_temp[,c('sum')], type = c("b"), pch=1, col = color, xlab="Year", ylab="Number of cases", ylim = c(0,max(df_gcountry_year$sum)))
  par(new=TRUE)
  color = color+1
}
```

#### Uwaga kompilowane z u&#380;yciem polecenia
Nie u&#380;ywanie przycisku *Knit* w RStudio pozwala na unikni&#281;cie bl&#281;d&#243;w cache'owania pierwszego bloku.
Renderowa&#263; raport mo&#380;na z pomoc&#261; poni&#380;szej komendy.

```{r rendering, eval=FALSE}
rmarkdown::render('zad_1.Rmd', output_format = 'html_document')
# or
rmarkdown::render('zad_1.Rmd', output_format = 'md_document')
```
