---
title: "Zadanie 4"
author: "Szymon Janowski"
date: "26 11 2020"
output: html_document
---

```{r, setup, include=FALSE}
knitr::opts_chunk$set(
  warning = FALSE, error = FALSE
)
```

# Wczytanie danych

```{r loading_data, fig.width=8, fig.height=4}
library(fpc)
library(dplyr)
library(aricode)
library(factoextra)
library(ggplot2)
library(cowplot)

set.seed(23)
face <- rFace(1000, p=2, dMoNo=3)

df = data.frame(x=face[,1], y=face[,2])
labels = as.integer(attr(face,"grouping"))

data_plot <- ggplot(df,aes(x,y)) +
  geom_point(col="blue") +
  theme_bw()

df_temp <- df %>% cbind(labels)
gold_standard <- ggplot(df_temp,aes(x,y)) +
  geom_point(col=labels) +
  theme_bw()

plot_grid(data_plot, gold_standard, labels=c("P1", "P2"), ncol=2, nrow=1)
```


# Trening r&#243;&#380;nych algorytmów grupowania

### `k` wybrane metodą *gap statistic* VS `K` wybrane na podstawie etykiet

```{r algo_tests}
# Według metody *gap statistic* najlepsze K = 4
fviz_nbclust(df, kmeans, nstart = 25,  method = "gap_stat", nboot = 50)
# Wybieramy jednak K zgodne z unikalną liczbą etykiet
K = length(unique(labels)) # 6
```
### Algorytm k-średnich
```{r algo_tests2}
model_kmeans <- eclust(df, "kmeans", k = K, nstart = 25, graph = F)
model_kmeans
```
### Algorytm k-medoidów
```{r algo_tests3}
model_pam <- eclust(df, "pam", k = K, graph = F)
model_pam
```
### Algorytm AHC (Agglomerative Hierarchical Clustering)
```{r algo_tests4}
model_ahc <- eclust(df, "hclust", k = K, hc_metric = "euclidean", hc_method = "ward.D2", graph = F)
model_ahc
fviz_dend(model_ahc, show_labels = F, palette = "jco", as.ggplot = T)
```
### Algorytm DBSCAN (Density-Based Spatial Clustering and Application with Noise)
```{r algo_tests5}
model_dbscan <- fpc::dbscan(df, eps=0.25, MinPts=4, scale=T)
model_dbscan
```

# Ocena jako&#347;ci skupie&#324;

### Porównanie z pomocą miary AMI (Adjusted Mutual Information)
```{r eval}
"AMI metric comparison:"
paste0("   - KMeans - ", AMI(model_kmeans$cluster, labels))
paste0("   - KMedoids - ", AMI(model_pam$cluster, labels))
paste0("   - AHC - ", AMI(model_ahc$cluster, labels))
paste0("   - DBSCAN - ", AMI(model_dbscan$cluster, labels))
```
### Porównanie z pomocą macierzy pomyłek
```{r eval2}
rc.names = c(1,2,3,4,5,6)
# Confusion matrices comaprison:
#   - KMeans -
knitr::kable(table(labels, model_kmeans$cluster), row.names=rc.names, col.names=rc.names)
#    - KMedoids -
knitr::kable(table(labels, model_pam$cluster), row.names=rc.names, col.names=rc.names)
#   - AHC -
knitr::kable(table(labels, model_ahc$cluster), row.names=rc.names, col.names=rc.names)
#   - DBSCAN -
knitr::kable(table(labels, model_dbscan$cluster)[, 2:7], row.names=rc.names, col.names=rc.names)
```
### Porównanie z pomocą wizualizacji
```{r eval3, fig.width=9, fig.height=8}
plot_kmeans <- fviz_cluster(model_kmeans, df, stand=F, ellipse=F, show.clust.cent=F, geom="point", palette="jco", ggtheme= theme_classic()) +
                labs(title="KMeans")
plot_pam <- fviz_cluster(model_pam, df, stand=F, ellipse=F, show.clust.cent=F, geom="point", palette="jco", ggtheme= theme_classic()) +
                labs(title="KMedoids")
plot_ahc <- fviz_cluster(model_ahc, df, stand=F, ellipse=F, show.clust.cent=F, geom="point", palette="jco", ggtheme= theme_classic()) +
                labs(title="AHC")
plot_dbscan <- fviz_cluster(model_dbscan, df, stand=F, ellipse=F, show.clust.cent=F, geom="point", palette="jco", ggtheme= theme_classic()) +
                labs(title="DBSCAN")
plot_grid(plot_kmeans, plot_pam, plot_ahc, plot_dbscan, labels=c("P1", "P2", "P3", "P4"), ncol=2, nrow=2)
```